【裁判字號】    97,訴,205
【裁判日期】    970626
【裁判案由】    違反槍砲彈藥刀械管制條例
【裁判全文】
臺灣桃園地方法院刑事判決               97年度訴字第205號
公  訴  人  臺灣桃園地方法院檢察署檢察官
被      告  乙○○
                    （現另案於臺灣臺北看守所羈押中）
指定辯護人  本院公設辯護人 甲○○
上列被告因違反槍砲彈藥刀械管制條例案件，經檢察官提起公訴
（96年度偵字第27240 號），本院判決如下：
    主  文
乙○○未經許可持有可發射子彈具有殺傷力之改造手槍，處有期
徒刑壹年捌月，併科罰金新臺幣伍萬元，罰金如易服勞役，以新
臺幣貳仟元折算壹日。扣案之具有殺傷力改造手槍壹把（槍枝管
制編號：0000000000號）沒收之。
    理  由
一、乙○○明知可發射子彈具有殺傷力之改造手槍、子彈，均係
    公告管制物品，非經中央主管機關許可，不得持有之，竟基
    於非法持有具有殺傷力之改造手槍、子彈之犯意，於民國96
    年3 月間某日，在臺北縣鶯歌鎮○○路上某網咖店，藉由電
    腦設備透過網際網路某聊天室，以新臺幣（以下同）2 萬元
    之價格，向某真實姓名年籍不詳之成年男子洽購具有殺傷力
    之仿FN廠1910型半自動手槍製造之槍枝，換裝土造金屬槍管
    而成之改造手槍1 把（槍枝管制編號：0000000000號）、具
    殺傷力之非制式子彈2 顆、不具殺傷力之非制式子彈3 顆、
    非屬槍砲彈藥刀械管制條例規範之槍砲主要組成零件內具阻
    鐵之槍管1 支；旋於同日在桃園縣桃園市○○路舊遠東百貨
    商場內之某電動遊戲場廁所內約定地點，由該名真實姓名年
    籍不詳之成年男子交付上開槍、彈、槍管予乙○○收受，乙
    ○○則依約交付2 萬元現款，因而非法持有可發射子彈具有
    殺傷力之手槍、子彈。乙○○並於同日將上開槍枝藏放在其
    不知情之友人廖健國位於臺北縣鶯歌鎮○○路35號住處臥室
    電視櫃下之盒子（未扣案）內，另將上開子彈、槍管以襪子
    （未扣案）包覆，藏放在其位於臺北縣鶯歌鎮○○路114 號
    住處1 樓之鞋櫃處。嗣乙○○因另涉毒品案件，經本院於96
    年7 月27日裁定羈押於臺灣桃園看守所，經桃園縣政府警察
    局大溪分局偵查隊警員丙○○以偵辦其所涉毒品案件為由借
    提至大溪分局偵查隊辦公室詢問時，乙○○即在警方未知悉
    渠所涉未經許可持有可發射子彈具有殺傷力之改造手槍、子
    彈犯罪前，主動向警員丙○○自首非法持有槍、彈犯罪並願
    受裁判，復帶同警方至上址查扣渠所持有之上開槍、彈、槍
    管而報繳之，始查獲上情。
二、案經乙○○自首暨桃園縣政府警察局大溪分局報請臺灣桃園
    地方法院檢察署檢察官偵查起訴。
    理  由
一、程序部分：按傳聞法則之重要理論依據，在於傳聞證據未經
    當事人之反對詰問予以核實，乃予排斥，惟若當事人已放棄
    對原供述人之反對詰問權，於法院審判時表明同意該等傳聞
    證據可作為證據，基於證據資料愈豐富，愈有助於真實發現
    之理念，並貫徹刑事訴訟法修法加重當事人進行主義之精神
    ，確認當事人對於證據能力有處分權之制度，傳聞證據經當
    事人同意作為證據，法院認為適當者，亦得為證據。另當事
    人於調查證據時，對於傳聞證據表示「沒有意見」，而未於
    言詞辯論終結前聲明異議 (Without Objection)，應視為已
    有將該等傳聞證據採為證據之同意，此刑事訴訟法第159 條
    之5 定有明文。本案被告、辯護人於本院準備程序中已表示
    對卷內人證、書證、物證之證據能力無意見（見本院94年度
    審訴字第151 號卷第3 頁），本院審理時，被告對於被告以
    外之人於審判外之陳述之證據能力並未表示意見，迄本院辯
    論終結前，被告亦未爭執本案證據之證據能力（見本院卷第
    37至39頁），依刑事訴訟法第159 條之5 第2 項之規定，應
    視為被告已同意本案相關之傳聞證據均可作為證據，本院斟
    酌本案卷內之證據並非非法取得，亦無證明力明顯過低之情
    形，且經本院於審判期日依法進行證據之調查、辯論，被告
    於訴訟上之程序權，已受保障，前揭各該證據，均得採為證
    據，先予敘明。
二、上開犯罪事實，業據被告乙○○於警詢、偵查中檢察官訊問
    、本院準備程序中及本院審理時迭次坦承不諱（見偵查卷第
    5 至15、47、48頁，本院97年度審訴字第151 號卷第18頁，
    本院卷第33、40、41頁），核與證人廖健國於警詢中陳述、
    證人丙○○於偵查中具結證述及本院審理時具結證述之情節
    相符（見偵查卷第17至19、50、51頁，本院卷第34、35頁）
    ，並有桃園縣政府警察局大溪分局搜索扣押筆錄、扣押物品
    目錄表各2 份、查獲現場及槍枝照片共10幀（見偵查卷第20
    至29、31至41頁）及上開改造手槍1 把、非制式子彈5 顆、
    槍管1 支扣案可證。而扣案之改造手槍、子彈、槍管經送請
    內政部警政署刑事警察局鑑定結果，改造手槍部分（槍枝管
    制編號：0000000000號），認係仿FN廠1910型半自動手槍製
    造之槍枝，換裝土造金屬槍管而成，擊發功能正常，可供擊
    發適用子彈使用，認具殺傷力；暨扣案之子彈5 顆，認均係
    非制式子彈，由金屬彈殼組合直徑8.0 ±0.5mm 金屬彈頭而
    成，經全部實際試射結果，其中2 顆可擊發，認具殺傷力，
    另3 顆雖可擊發，惟發射動能不足，認不具殺傷力：槍管1
    支，認係金屬槍管（內具阻鐵）等情，有內政部警政署刑事
    警察局96年10月20日刑鑑字第096140629 號槍彈鑑定書1 份
    、同局97年4 月21日刑鑑字第0970039565號函2 紙附卷可稽
    （見偵查卷第43至45頁、本院卷第19、20頁），足認被告上
    開具任意性之自白核與事實相符，而可採信。至扣案之槍管
    ，經本院依職權送內政部鑑定是否為槍砲彈藥刀械管制條例
    規範之槍砲主要組成零件，其鑑定結果係以：送鑑槍管1 支
    ，認係金屬槍管（內具阻鐵），認非屬本部86年11月24日台
    （86）內警字第8670683 號公告之槍砲主要組成零件，有內
    政部97年3 月20日內授警字第0970870380號函1 紙在卷可稽
    （見本院卷第14頁），併予敘明。綜上，本件事證明確，被
    告持有具殺傷力之槍枝、子彈犯行，已堪認定，應依法論科
    。
三、按未經許可持有手槍、子彈，其持有之繼續，為行為之繼續
    ，亦即一經持有手槍、子彈，罪已成立，但其完結須繼續至
    持有行為終了時為止，其前後持有之行為，應以一持有行為
    加以評價。核被告乙○○所為，係犯槍砲彈藥刀械管制條例
    第8 條第4 項之未經許可持有可發射子彈具有殺傷力之槍枝
    罪、同條例第12條第4 項之未經許可持有子彈罪。被告持有
    改造手槍、子彈之行為，係以一行為同時觸犯槍砲彈藥刀械
    管制條例第8 條第4 項之未經許可持有可發射子彈具有殺傷
    力之槍枝罪及同條例第12條第4 項之未經許可持有子彈罪二
    罪名，為異種想像競合犯，應從一重之槍砲彈藥刀械管制條
    例第8 條第4 項未經許可持有可發射子彈具有殺傷力之槍枝
    罪處斷。又按刑法第62條規定，對於未發覺之罪自首而受裁
    判者，減輕其刑。但有特別規定者，依其規定。又槍砲彈藥
    刀械管制條例第18條第1 項前段規定，犯本條例之罪自首，
    並報繳其持有之全部槍砲、彈藥、刀械者，減輕或免除其刑
    。按槍砲彈藥刀械管制條例既為刑法之特別法，該條例第18
    條第1 項前段規定，即為刑法第62條但書所示之特別規定，
    自應優先適用，最高法院91年台上字第615 號判決意旨參照
    。查被告因另涉毒品案件，經本院裁定羈押於臺灣桃園看守
    所後，經桃園縣政府警察局大溪分局偵查隊警員丙○○以偵
    辦所涉毒品案件為由借提至大溪分局偵查隊辦公室詢問時，
    被告即就其未經許可，持有前開手槍、子彈犯行，於未被發
    覺前，向警方自首，並帶同警方至上址查扣所持有之全部槍
    、彈、槍管而報繳之等情，已據證人即警員丙○○於偵查中
    及本院審理時結證明確，復有上開手槍1 支、子彈5 顆扣案
    可稽，已合於槍砲彈藥刀械管制條例第18條第1 項前段之規
    定，自應依該規定減輕其刑。爰審酌槍砲彈藥殺傷力甚大，
    其未經許可而持有，危害人身安全及社會秩序至鉅，而為法
    所嚴禁，並經各類教育及傳媒廣為宣導週知，被告應無不知
    之理，其仍未經許可，恣意持有可發射子彈具有殺傷力之改
    造手槍及子彈，藐視公共安全規範，欠缺守法觀念，應予非
    難，兼衡被告持有前開改造手槍及子彈，尚查無其他犯罪目
    的，且所持有時間非短，對於社會治安所生實際危害尚非輕
    微，及其犯後供認無隱，態度尚稱良好，前無犯罪科刑紀錄
    ，有臺灣高等法院被告前案紀錄表1 紙在卷可稽，素行尚佳
    等一切情狀，量處被告如主文所示之刑，並依刑法第42條第
    3 項前段規定，諭知罰金如易服勞役之折算標準。至扣案之
    仿FN廠1910型半自動手槍製造之槍枝，換裝土造金屬槍管而
    成之改造手槍（槍枝管制編號：0000000000號），為違禁物
    ，不問屬於被告與否，應依刑法第38條第1 項第1 款規定沒
    收。另扣案之非制式子彈5 顆，經全部送鑑驗實際試射，其
    中足可認定具殺傷力之非制式子彈2 顆、不具殺傷力非制式
    子彈有3 顆，而不具殺傷力者，本非屬違禁物，毋庸沒收，
    具殺傷力者，亦因子彈經試射，彈藥部分已因擊發而燃燒殆
    盡，其餘部分亦裂解為彈頭及彈殼，已不具子彈外型及功能
    ，不屬有殺傷力子彈，即不得視為違禁物，亦毋庸宣告沒收
    ，併予敘明。又本件被告犯罪時間（按未經許可持有手槍、
    子彈，其持有之繼續，為行為之繼續，其完結須繼續至持有
    行為終了時為止，業如前述，是本件應以其非法持有上開具
    有殺傷力之改造手槍、子彈行為終了時計）並非在96年4 月
    24日以前，不符於中華民國96年罪犯減刑條例第2 條第1項
    第3 款之減刑規定，自不得依前揭規定減其宣告刑，附此敘
    明。
據上論斷，應依刑事訴訟法第299 條第1 項前段，槍砲彈藥刀械
管制條例第8 條第4 項、第12條第4 項、第18條第1 項前段，刑
法第11條前段、第55條、第42條第3 項前段、第38條第1 項第1
款，判決如主文。
本案經檢察官翁春鈴到庭執行職務。
中    華    民    國    97    年    6    月     26    日
                  刑事第九庭     審判長法  官 游紅桃
                                       法  官 何燕蓉
                                       法  官 蘇琬能
上正本證明與原本無異。
如不服本判決，應於判決送達後10日內向本院提出上訴狀（應附
繕本），上訴於臺灣高等法院。
                                       書記官 許家慧
中    華    民    國    97    年    6     月    27    日
本案主要論罪科刑法條：
槍砲彈藥刀械管制條例第8條
未經許可，製造、販賣或運輸鋼筆槍、瓦斯槍、麻醉槍、獵槍、
空氣槍或第4 條第1 項第1 款所定其他可發射金屬或子彈具有殺
傷力之各式槍砲者，處無期徒刑或5 年以上有期徒刑，併科新臺
幣1 千萬元以下罰金。
未經許可，轉讓、出租或出借前項所列槍枝者，處 5 年以上有期
徒刑，併科新臺幣 1 千萬元以下罰金。
意圖供自己或他人犯罪之用，而犯前二項之罪者，處無期徒刑或
 7 年以上有期徒刑，併科新臺幣 1 千萬元以下罰金。
未經許可，持有、寄藏或意圖販賣而陳列第 1 項所列槍枝者，處
 3 年以上10年以下有期徒刑，併科新臺幣700 萬元以下罰金。
第 1 項至第 3 項之未遂犯罰之。
槍砲彈藥刀械管制條例第12條
未經許可，製造、販賣或運輸子彈者，處 1 年以上 7 年以下有
期徒刑，併科新台幣 500 萬元以下罰金。
未經許可，轉讓、出租或出借子彈者，處 6 月以上 5 年以下有
期徒刑，併科新台幣 300 萬元以下罰金。
意圖供自己或他人犯罪之用，而犯前二項之罪者，處 3 年以上
10 年以下有期徒刑，併科新台幣 700 萬元以下罰金。
未經許可，持有、寄藏或意圖販賣而陳列子彈者，處 5 年以下有
期徒刑，併科新台幣 300 萬元以下罰金。
第 1 項至第 3 項之未遂犯罰之。
槍砲彈藥刀械管制條例第18條
犯本條例之罪自首，並報繳其持有之全部槍砲、彈藥、刀械者，
減輕或免除其刑；其已移轉持有而據實供述全部槍砲、彈藥、刀
械之來源或去向，因而查獲者，亦同。
前項情形，於中央主管機關報經行政院核定辦理公告期間自首者
，免除其刑。
前二項情形，其報繳不實者，不實部分仍依本條例所定之罪論處
。
犯本條例之罪，於偵查或審判中自白，並供述全部槍砲、彈藥、
刀械之來源及去向，因而查獲或因而防止重大危害治安事件之發
生者，減輕或免除其刑。拒絕供述或供述不實者，得加重其刑至
三分之一。


司法院資訊處製作；財團法人民間司法改革基金會備份。
